---
title: "106-2 大數據分析方法 作業二"
output: github_document
author: 林姿頻
---

作業完整說明[連結](https://docs.google.com/document/d/1aLGSsGXhgOVgwzSg9JdaNz2qGPQJSoupDAQownkGf_I/edit?usp=sharing)

學習再也不限定在自己出生的國家，台灣每年有許多學生選擇就讀國外的大專院校，同時也有人多國外的學生來台灣就讀，透過分析[大專校院境外學生人數統計](https://data.gov.tw/dataset/6289)、[大專校院本國學生出國進修交流數](https://data.gov.tw/dataset/24730)、[世界各主要國家之我國留學生人數統計表](https://ws.moe.edu.tw/Download.ashx?u=C099358C81D4876CC7586B178A6BD6D5062C39FB76BDE7EC7685C1A3C0846BCDD2B4F4C2FE907C3E7E96F97D24487065577A728C59D4D9A4ECDFF432EA5A114C8B01E4AFECC637696DE4DAECA03BB417&n=4E402A02CE6F0B6C1B3C7E89FDA1FAD0B5DDFA6F3DA74E2DA06AE927F09433CFBC07A1910C169A1845D8EB78BD7D60D7414F74617F2A6B71DC86D17C9DA3781394EF5794EEA7363C&icon=..csv)可以了解103年以後各大專院校國際交流的情形。請同學分析以下議題，並以視覺化的方式呈現分析結果，呈現103年以後大專院校國際交流的情形。



## 來台境外生分析
### 資料匯入與處理
```{r dataloadToTWN}
library(readr)
library(dplyr)
C103 <- read_csv("103_ab103_C.csv")
C104 <- read_csv("104_ab104_C.csv")
C105 <- read_csv("105_ab105_C.csv")
C106 <- read_csv("106_ab105_C.csv")
C103$total<-rowSums(C103[,3:11],na.rm = T)
C104$total<-rowSums(C104[,3:11],na.rm = T)
C105$total<-rowSums(C105[,3:11],na.rm = T)
C106$total<-rowSums(C106[,3:11],na.rm = T)
CStudent<-merge(select(C103,"國別",total),
                select(C104,"國別",total),
                by = "國別",all=T)
CStudent<-merge(CStudent,
                select(C105,"國別",total),
                by = "國別",all=T)
CStudent<-merge(CStudent,
                select(C106,"國別",total),
                by = "國別",all=T)
names(CStudent)<-c("國別","total103","total104","total105","total106")

S103<- read_csv("103_ab103_S.csv")
S104<- read_csv("104_ab104_S.csv")
S105<- read_csv("105_ab105_S.csv")
S106<- read_csv("106_ab105_S.csv")

S103$`非學位生-大陸研修生`<-as.numeric(gsub("…",NA,S103$`非學位生-大陸研修生`))
S104$`非學位生-大陸研修生`<-as.numeric(gsub("…",NA,S104$`非學位生-大陸研修生`))

S103$total<-rowSums(S103[,4:12],na.rm = T)
S104$total<-rowSums(S104[,4:12],na.rm = T)
S105$total<-rowSums(S105[,4:12],na.rm = T)
S106$total<-rowSums(S106[,4:12],na.rm = T)

SStudent<-merge(select(S103,"學校名稱",total),
                select(S104,"學校名稱",total),
                by = "學校名稱")
SStudent<-merge(SStudent,
                select(S105,"學校名稱",total),
                by = "學校名稱")
SStudent<-merge(SStudent,
                select(S106,"學校名稱",total),
                by = "學校名稱")
names(SStudent)<-c("學校名稱","total103","total104","total105","total106")

```

### 1.哪些國家來台灣唸書的學生最多呢？請取出前十名的國家與總人數，由大到小排序(5分)。 
```{r ToTWNCountry}
library(dplyr)
CStudent<-CStudent%>%
  mutate(總人數=rowSums(CStudent[,2:5]))%>%
  select(國別,總人數)%>%
  arrange(desc(總人數))
CStudent10<-head(CStudent,10)
knitr::kable(CStudent10)
```

### 哪間大學的境外生最多呢？請取出前十名的大學與總人數，由大到小排序(5分)
```{r ToTWNUniversity}
SStudent<-SStudent%>%
  mutate(總人數=rowSums(SStudent[,2:5]))%>%
  select(學校名稱,總人數)%>%
  arrange(desc(總人數))
knitr::kable(head(SStudent,10))
```

### 2.各個國家來台灣唸書的學生人數條狀圖
```{r ToTWNCountryBar}
library(ggplot2)
ggplot()+geom_bar(data=CStudent10,
                  aes(x=國別,y=總人數,fill = 國別),
                  stat = "identity")+
  labs(title = "各個國家來台灣唸書的學生人數")+
  geom_label(position = position_stack(vjust = 0.5),
             size = 2.3,
             colour = 'black')+
  guides(fill = F)+
  theme(axis.text.x = element_text(angle = 90, hjust = 1,vjust = 0.5)) 
```

### 3.各個國家來台灣唸書的學生人數面量圖
```{r ToTWNCountryMap}
library(choroplethr)
Compare <- read_csv("CountriesComparisionTable.csv")
names(Compare)<-c("ISO3","English","國別")
CCompare<-merge(CStudent,Compare,by = "國別")
df = data.frame(region=CCompare$English, value=CCompare$總人數)
df<-df[!duplicated(df$region), ]
country_choropleth(df)+ 
                 scale_fill_brewer(name="總人數", palette=4, na.value="white")
```

## 台灣學生國際交流分析

### 資料匯入與處理
```{r dataloadFromTWN}
library(readxl)
TWstudent<- read_excel("Student_RPT_07.xlsx")
```

### 台灣大專院校的學生最喜歡去哪些國家進修交流呢？
```{r FromTWNCountry}
TCstudent<-TWstudent%>%
  group_by(`對方學校(機構)國別(地區)`)%>%
  summarise(總人數=sum(小計))%>%
  arrange(desc(總人數))
knitr::kable(head(TCstudent,10))
```

### 哪間大學的出國交流學生數最多呢？
```{r FromTWNUniversity}
TSstudent<-TWstudent%>%
  group_by(學校名稱)%>%
  summarise(總人數=sum(小計))%>%
  arrange(desc(總人數))
TSstudent10<-head(TSstudent,10)
knitr::kable(TSstudent10)
```

### 台灣大專院校的學生最喜歡去哪些國家進修交流條狀圖
```{r FromTWNCountryBar}
ggplot()+geom_bar(data=TSstudent10,
                  aes(x=學校名稱,y=總人數,fill=學校名稱),
                  stat = "identity")+
  labs(title = "台灣大專院校的學生最喜歡去哪些國家進修")+
  geom_label(position = position_stack(vjust = 0.5),
             size = 2.3,
             colour = 'black')+
  guides(fill = F)+
  theme(axis.text.x = element_text(angle = 90, hjust = 1,vjust = 0.5)) 
```

### 台灣大專院校的學生最喜歡去哪些國家進修交流面量圖
```{r FromTWNCountryMap}
names(TCstudent)<-c("國別","總人數")
TCompare<-merge(TCstudent,Compare,by = "國別")
df2 = data.frame(region=TCompare$English, value=TCompare$總人數)
df2<-df2[!duplicated(df2$region), ]
country_choropleth(df2)+ 
                 scale_fill_brewer(name="總人數", palette=4, na.value="white")
```

## 台灣學生出國留學分析

### 資料匯入與處理
```{r dataloadFromTWNAb}
twc<- read_csv("105fuck.csv")
twc[,4:6]<-NULL
```

### 台灣學生最喜歡去哪些國家留學呢？
```{r FromTWNAb}
twc<-twc%>%
  select("國別","總人數")%>%
  arrange(desc(總人數))
knitr::kable(head(twc,10))
```

### 台灣學生最喜歡去哪些國家留學面量圖
```{r FromTWNAbMap}
TwcCompare<-merge(twc,Compare,by = "國別")
df3 = data.frame(region=TwcCompare$English, value=TwcCompare$總人數)
df3<-df[!duplicated(df3$region), ]
country_choropleth(df3)+ 
                 scale_fill_brewer(name="總人數", palette=4, na.value="white")
```

## 綜合分析

**請問來台讀書與離台讀書的來源國與留學國趨勢是否相同(5分)？**
ans:否，依下列散布圖顯示來台讀書與離台讀書的來源國與留學國並沒有關聯性，兩者不一定因對方國家的增加而增加或減少

**想來台灣唸書的境外生，他們的母國也有很多台籍生嗎？請圖文並茂說明你的觀察(10分)。**
ans:如圖所示，只有中國大陸的境外生與留學生呈正相關，其他國家只有少數國家來台人數較多，其餘都是台灣學生留學較多。
```{CStudent}
library(ggplot2)
names(CStudent)<-c("國別","來源國人數")
names(TCstudent)<-c("國別","留學國人數")
data0<-merge(CStudent,TCstudent,by = "國別")
data0<-data0%>%
  arrange(desc(來源國人數+留學國人數))%>%
  head(25)
ggplot(data0, 
       aes(x =留學國人數, 
           y =來源國人數,
           color=國別)) + 
  geom_point()

```


